臺灣臺南地方法院刑事判決　　　　　　　 96年度訴字第403號
公　訴　人　臺灣臺南地方法院檢察署檢察官
被　　　告　乙○○
　　　　　　　　　　　號
選任辯護人　林樹根律師
　　　　　　洪茂松律師
　　　　　　邱麗妃律師
上列被告因違反毒品危害防制條例案件，經檢察官提起公訴（96
年度偵續字第1號），本院判決如下：
    主  文
乙○○犯如附表編號壹、貳所示之罪，各處有期徒刑柒年貳月，
如附表編號壹、貳所示扣案之第二級毒品安非他命壹包均沒收銷
燬之，扣案之行動電話手機貳支均沒收，如附表編號壹、貳所示
販賣第二級毒品所得新臺幣壹仟元均沒收，如全部或一部不能沒
收時，均以其財產抵償之；又犯如附表編號肆所示之罪，處有期
徒刑柒年，如附表編號肆所示扣案之第二級毒品安非他命壹包沒
收銷燬之，扣案之行動電話手機貳支均沒收；又犯如附表編號伍
、陸所示之罪，各處有期徒刑捌月，均減為有期徒刑肆月，扣案
之行動電話手機貳支均沒收。應執行有期徒刑拾年陸月，如附表
編號壹、貳、肆所示扣案之第二級毒品安非他命壹包均沒收銷燬
之，如附表編號壹、貳、肆、伍、陸所示扣案之行動電話手機貳
支均沒收，如附表編號壹、貳所示販賣第二級毒品所得新臺幣壹
仟元均沒收，如全部或一部不能沒收時，均以其財產抵償之。
被訴如附表編號所示之販賣第二級毒品罪部分無罪。
    事  實
一、乙○○意圖營利，先向綽號「阿強」之成年男子（年籍不詳
    ）販入數量不等之安非他命後，以其所有之0000000000號及
    0000000000號行動電話為聯絡工具，於附表編號一、二所示
    之時間、地點，以安非他命一包新臺幣（下同）一千元之代
    價，先後販賣第二級毒品安非他命予甲○○各一次（詳如附
    表編號一、二所示）。乙○○並基於轉讓第二級毒品安非他
    命之犯意，分別於附表編號五、六所示之時間、地點，無償
    轉讓第二級毒品安非他命予甲○○各施用一次。嗣於九十五
    年九月十六日（即附表編號四部分），甲○○配合警方供出
    毒品來源，以其所有之行動電話0000000000號撥打前揭乙○
    ○之行動電話購買安非他命（約定之交易地點及金額數量詳
    如附表編號四所示），乙○○於當日十七時十分許，駕駛車
    號 TM-5925號自用小客車至台南縣新營市○○路甲○○之租
    屋處前巷口欲與甲○○交易時，在交易前為埋伏警員當場查
    獲而未遂，並為警於其身上口袋查扣安非他命一包（驗餘含
    袋重０．三四七公克）、安非他命吸食器玻璃球一個、海洛
    因十二包（毛重二．九公克）、殘渣袋三個，並在前開車輛
    內查扣海洛因一包（毛重０．二公克）、乙○○所有之行動
    電話一支（含0000000000號門號卡），嗣警方復至乙○○在
    台南縣柳營鄉篤農村小腳腿260號舊宅扣得其所有之行動電
    話一支（含0000000000號門號卡）、海洛因分裝器吸管二支
    （被告持有海洛因部分已為其施用第一級毒品犯行吸收，業
    經臺灣臺南地方法院檢察署檢察官以九十五年度毒偵字第二
    四０二號為不起訴處分）。
二、案經臺南縣警察局善化分局報請臺灣臺南地方法院檢察署檢
    察官偵查起訴。
    理  由
甲、程序方面：
一、按被告以外之人於檢察事務官、司法警察官或司法警察調查
    中所為之陳述，與審判中不符時，其先前之陳述具有較可信
    之特別情況，且為證明犯罪事實存否所必要者，得為證據，
    刑事訴訟法第一百五十九條之二定有明文。是依本條規定，
    被告以外之人於檢察事務官、司法警察（官）調查時所為之
    陳述，屬傳聞證據，依同法第一百五十九條規定，本無證據
    能力，必具備「可信性」及「必要性」二要件，始例外得適
    用上開第一百五十九條之二規定，認有證據能力，採為證據
    。此之「必要性」要件，必須該陳述之重要待證事實部分，
    與審判中之陳述有所不符，包括審判中改稱忘記、不知道等
    雖非完全相異，但實質內容已有不符者在內，且該審判外之
    陳述，必為證明犯罪之待證事實存在或不存在所不可或缺，
    二者兼備，始足當之。故此所謂「為證明犯罪事實存否所必
    要者」，既必須達不可或缺之程度，自係指就具體個案案情
    及相關卷證判斷，為發現實質真實目的，認為除該項審判外
    之陳述外，已無從再就同一供述者，取得與其上開審判外陳
    述之相同供述內容，倘以其他證據代替，亦無從達到同一目
    的之情形而言。而查，證人甲○○於本院審理時已到庭陳述
    ，且其證述之重要待證事實部分與渠在警詢時之供述內容相
    符，則證人在警詢之供述既有審判中之陳述可以代替，自非
    屬「為證明犯罪事實存否所必要者」，則證人甲○○之警詢
    供述，非為證明犯罪之待證事實存在或不存在所不可或缺，
    從而該證人警詢之供述自非屬上開傳聞例外規定之情形，並
    無證據能力。
二、按被告以外之人於審判外之陳述，雖不符前四條之規定，而
    經當事人於審判程序同意作為證據，法院審酌該言詞陳述或
    書面陳述作成時之情況，認為適當者，亦得為證據。當事人
    、代理人或辯護人於法院調查證據時，知有第一百五十九條
    第一項不得為證據之情形，而未於言詞辯論終結前聲明異議
    者，視為有前項之同意，刑事訴訟法第一百五十九條之五第
    一、二項分別定有明文。查本件被告及辯護人於本院準備程
    序進行時，均未爭執證人甲○○在檢察官偵訊中之證詞暨其
    他書證、物證之證據能力（見本院卷第二十頁），被告及辯
    護人迄未於本案言詞辯論終結前聲明異議，則依刑事訴訟法
    第一百五十九條之五規定，視為被告已同意援引作為證據，
    且經本院審酌該等言詞陳述作成時之情況及證據取得過程等
    節，認為上開證據，均有證據能力，可以作為認定事實之依
    據。
乙、實體認定：
一、訊據被告乙○○固坦承有於上揭時、地為警查獲如事實欄所
    示之物不諱，惟矢口否認有何販賣及轉讓毒品安非他命予甲
    ○○之犯行，辯稱：在伊身上扣到之安非他命是要供自己施
    用，且案發當天甲○○雖有打電話叫伊帶安非他命過去，但
    伊去甲○○那裡是要質問其為何在電話中口氣那麼差並不是
    要交易毒品，但在到甲○○住處巷口前就埋伏警方查獲，其
    並無販賣或轉讓安非他命給甲○○云云。經查：
  (一)被告確有在如附表編號一、二、四所示之時間、地點，以附
    表編號一、二、四所示之價格、包數，販賣第二級毒品安非
    他命予甲○○，暨於如附表編號五、六所示之時間、地點，
    轉讓安非他命予甲○○施用之事實，業據證人甲○○於本院
    審理時，到庭行交互詰問陳證明確（見本院九十六年八月二
    十八日審判筆錄），另自被告乙○○身上所起出之扣案疑似
    毒品白色結晶體一包（含袋重０．三五一公克），經送行政
    院衛生署管制藥品管理局鑑驗結果，亦檢出為含甲基安非他
    命成分之第二級毒品（驗餘含袋重０．三四七公克）乙節，
    亦有行政院衛生署管制藥品管理局96年6月7日管檢字第0960
    005934號函在卷可稽，又被告乙○○供稱其本身有施用安非
    他命之習慣（見本院九十六年十一月二十日審判筆錄第六頁
    至第九頁），且其於查獲日所採尿液經送驗結果亦呈安非他
    命類陽性反應，此有台南縣警察局善化分局偵辦「毒品危害
    防制條例」案犯嫌尿液送驗編號暨年籍對照表、長榮大學毒
    物研究中心確認報告各一紙在卷可憑，足見被告本身確有施
    用安非他命之來源甚明，而證人甲○○亦有施用安非他命之
    慣行，其並因之經本院裁定送觀察、勒戒及戒治後，嗣五年
    內再犯施用第二級毒品安非他命案件，並經本院於九十五年
    六月十四日以九十五年簡字第一六一六號刑事簡易判決判處
    有期徒刑五月等情，亦有臺灣高等法院被告前案紀錄表載明
    可考，益見證人甲○○供稱被告乙○○有販賣及轉讓安非他
    命予其之情事，應非無據。再者，本案係因甲○○先向警方
    檢舉被告乙○○有販賣安非他命之事實，經警方向本院聲請
    搜索票後，由甲○○於九十五年九月十六日配合警方向被告
    乙○○佯稱欲購買安非他命，待被告前往甲○○住處前交貨
    時，為埋伏員警當場查獲等情，並據證人即查獲本案警員鍾
    介元於檢察官偵訊時到庭陳證綦詳（見九十六年度偵續字第
    一號偵查卷第二二至二三頁），且有如事實欄所示之物扣案
    可資佐證，復經調閱本院九十五年度聲搜字第一二四六號刑
    事卷宗核實無訛，而被告於本院審理時亦供承：案發當日甲
    ○○在電話中有叫伊帶安非他命過去等語（見本院九十六年
    十一月二十日審判筆錄第十一頁），益徵證人甲○○證稱：
    其於附表編號一、二所示時間、地點，即向被告購買安非他
    命，而被告於附表編號五、六所示時間、地點亦有轉讓安非
    他命予伊等語，確屬信而有徵！而查毒品吸食者之間彼此互
    供有無之小型零星交易情形極為普遍，且上開互供有無之零
    星交易行為亦為一般吸用者取得毒品之主要方式，因此堪認
    證人甲○○於本院審理時所為不利於被告乙○○之指證，核
    與經驗法則相符，應係真實可信，自堪作為認定被告乙○○
    犯罪之依據。
  (二)被告雖復辯稱：證人甲○○所指稱向被告購買安非他命之交
    易次數、交易地點及交易方式，於警詢、偵查及審理中並不
    一致，且關於轉讓安非他命之地點前後不一，證人之指述自
    難憑採云云。惟查，證人甲○○於警詢中係供稱：「（問：
    妳向乙○○購買安非他命係如何交易？）我於今年九月間，
    我有二次以我的0000000000號電話打給他持用的0000000000
    號電話，要向他購買一千元的安非他命，我們分別約在新營
    糖廠、新營市○○路四四巷口等二處完成交易」、「（問：
    他有用0000000000號電話與妳聯絡交易毒品事宜嗎？）他曾
    以此電話打來問我要不要買海洛因或安非他命」（見警卷第
    十二頁）；於檢察官偵查中是陳稱：「（問：向乙○○買過
    幾次安非他命？）二、三次而已，後來他就被抓了」、「（
    問：【提示0000000000之通聯】妳在九十五年九月九日、九
    月十日、九月十五日、九月十六日都曾經跟乙○○的手機聯
    絡，是否是跟他買安非他命？）打給他都是跟他買安非他命
    ，最後一次就是他被抓的那一次，要買的時候員警到場，這
    一次沒有買成」、「（問：是他先打給妳，問妳要不要，還
    是妳先打給他問他有沒有安非他命？）我打電話給他也有，
    他打電話給我也有，如果我沒有打給他，他會打電話給我，
    問我需不需要」、「（問：在哪裡交易？每次買多少？）第
    一次在奇美醫院，其他有在新營市○○路我租屋處，好像有
    一次在新營糖廠，二次在太子路那裡，應該交易成功四次」
    、「（問：妳有向他討安非他命不付錢嗎？）沒有，他會問
    我租屋處方不方便，到我住的地方，拿安非他命出來請我，
    他在旁邊捲海洛因的香菸，叫我把吸食器清一清，他二種都
    有吸」、「（問：是妳向他討安非他命？）不是，他如果要
    上來我住的地方，意思就是要請我」、「（問：這樣的情形
    有幾次？）有一、二次，都是九十五年九月」等語（見九十
    六年度偵續字第一號偵查卷第十至十一頁），雖證人或因時
    隔日久囿於記憶致所供向被告乙○○購買毒品之次數究係二
    次或四次及交易地點前後容有不一，惟其陳證有向被告乙○
    ○購買毒品之事實則並無二致，再者，證人甲○○除向警方
    檢舉被告有販賣安非他命予伊外，同時亦檢舉其本人亦有向
    「鄭明輝」、「張期翔」、「連勇智」等人購買過安非他命
    之事實（見本院九十五年度聲搜字第一二四六號刑事卷第十
    四至十六頁、第十九至二一頁），而證人既有多重購買毒品
    管道，則其因未專就向被告購毒部分有所摘記備忘致所述交
    易次數有所出入，亦難謂與常情有何違背，而其先後所陳證
    之交易地點既均有「新營糖廠」、「新營市○○路四四巷口
    （即其租屋處）」二處，自難僅因其嗣後另有提到「奇美醫
    院」一處，即可遽認其陳證有瑕疵而不可採！況證人甲○○
    於本院經行交互詰問結果，亦已就其為何會有「奇美醫院」
    一處及被告如何轉讓安非他命予其施用部分陳證：「（問：
    你第一次購買安非他命的數量、地點為何？）壹仟元，本來
    約在奇美，交易地點是在糖廠」、「（問：為何會轉換地點
    ？）在奇美醫院我們有見面，但是因為被告和我是第一次見
    面，又會怕，他又知道我剛出事，所以約定晚一點再改到新
    營糖廠交易」、「（問：你們九十五年九月九日第一通通聯
    時間是晚上七點五十七分，第二通是當天八點四十三分、四
    十七分、五十分，最後一通是十點十七分，你們是在哪一通
    電話之後在糖廠完成交易？）應該是在八點五十分那通之後
    在糖廠完成交易」、「（問：九十五年九月九日當天晚上十
    點十七分，為何還有一通被告打給你的通聯？）那是被告打
    電話要請我吃糖果（安非他命），我說好以後，我請他在我
    租屋處太子路口變電所附近等我，然後我就在約定地點上被
    告的車子。被告開車載我繞了好久，我就建議壹個地點叫被
    告車子讓我開，我就開車到東隆街那邊，就在那邊和被告一
    起施用安非他命，安非他命是被告請我的」、「（問：你剛
    剛供稱你們有在你的太子路租屋處內完成交易，是在何時？
    ）我只記得是白天」、「（問：（提示0000000000行動電話
    通聯）是哪一通電話之後完成交易？）我記得那一次交易時
    間是白天，是在我太子路的租屋處，是被告打電話給我問我
    是否壹個人住，去我那裡方不方便，我說好，然後他就過來
    我的租屋處，我們就在我租屋處內完成安非他命交易，壹仟
    元一包，而且當次交易完在我租屋處現場他還有將安非他命
    放在玻璃球裡請我施用」等語綦詳（見本院九十六年八月二
    十八日審判筆錄第十至十一頁），參以被告所使用之000000
    0000號及0000000000號行動電話門號於九十五年九月九日、
    九月十日亦有與證人甲○○使用之0000000000號行動電話密
    集通聯情形，有上開行動電話門號通聯紀錄在卷可憑，若非
    證人確有向被告購買安非他命及無償收受施用之事實，實難
    想像證人就先後因果歷程能有如此詳細之描述，且又能與通
    聯紀錄相吻合，顯見證人所陳非虛，實堪採信！
  (三)復按販賣毒品罪之成立，以行為人主觀上具有營利之意圖，
    為其要件。又販賣毒品罪，並不以販入後復行賣出為必要，
    祇要基於營利之意圖販入或賣出，有一於此，其販賣毒品罪
    即屬成立。查近來政府為杜絕毒品之氾濫，對於查緝施用及
    販賣毒品之工作，無不嚴加執行，販賣毒品罪又係重罪，設
    若無利可圖，衡情一般持有毒品之人當無輕易將所持有之毒
    品無償轉讓他人而甘冒於再次向他人購買時，而有被查獲移
    送法辦之危險之理，足證被告出售毒品顯有圖利之意圖，是
    被告應係基於意圖營利之犯意，向綽號「阿強」之不詳姓名
    男子販入數量不等之第二級毒品安非他命。故被告基於營利
    之意圖而販入上述第二級毒品時，其販賣第二級毒品罪即屬
    成立。而被告意圖營利而販入第二級毒後品後，其如附表編
    號一之第一次販賣與甲○○之行為，此乃接續原先販入之犯
    意而為，不論其行為屬既遂或未遂，應認係基於單一犯意之
    接續行為。而其第一次之販入及賣出行為既已完成一完整的
    販入賣出之販賣行為，則其嗣後如附表編號二、四之第二次
    以後之單純賣出行為，應以其賣出行為是否完成，作為判斷
    既遂或未遂之準據，不能認行為人既以營利之意圖而販入毒
    品後，其嗣後之任一次賣出行為，不論其是否既遂或未遂，
    均接續原先販入之犯意，論以販賣既遂罪。從而被告於附表
    編號二所示之販賣第二級毒品行為即屬另一販賣既遂犯行，
    於附表編號四所示之行為即屬另一販賣未遂犯行，附此敘明
    。
  綜上所述，被告乙○○前開所辯要係飾卸之詞，不足採信，本
  件事證均已臻明確，被告犯行均洵堪認定。
二、按安非他命為第二級毒品，毒品危害防制條例第二條第二項
    第二款規定甚明。故核被告乙○○如附表編號一、二所為，
    均係犯毒品危害防制條例第四條第二項之販賣第二級毒品既
    遂罪；如附表編號四所為，係犯同條例第四條第六項、第二
    項之販賣第二級毒品未遂罪；如附表編號五、六所為，均係
    犯毒品危害防制條例第八條第二項之轉讓第二級毒品既遂罪
    。被告非法持有第二級毒品安非他命之低度行為，已為其進
    而販賣、轉讓之高度行為所吸收，均不復另論。而九十五年
    七月一日修正刑法施行後已廢除連續犯之處罰，故被告乙○
    ○如附表編號一、二之販賣第二級毒品既遂行為；如附表編
    號四之販賣第二級毒品未遂行為；如附表編號五、六之轉讓
    第二級毒品既遂行為，均犯意各別，應予分論併罰。爰審酌
    被告犯罪之動機、目的、手段、所造成危害、及其犯後仍空
    言砌詞否認犯罪，未見悔意之犯後之態度等一切情狀，分別
    量處如主文所示之刑。另查被告所犯如附表編號五、六所示
    之罪，其犯罪之時間均係在九十六年四月二十四日以前，依
    中華民國九十六年罪犯減刑條例第二條第一項第三款、第七
    條之規定，均應減其宣告刑二分之一，故均減處為有期徒刑
    四月，並就如附表編號一、二、四、五、六所示之罪之宣告
    刑定其應執行刑，以資懲儆。扣案第二級毒品安非他命一包
    （驗餘含袋重０．三四七公克）為違禁物，應依毒品危害防
    制條例第第十八第一項前段規定，均沒收銷燬之。扣案之行
    動電話二支（各含0000000000、0000000000門號卡一張）為
    被告乙○○所有供犯如附表編號一、二、四、五、六之罪所
    用之物，爰依毒品危害防制條例第十九條第一項宣告沒收，
    另如附表編號一、二所示販賣第二級毒品所得各一千元，均
    併依毒品危害防制條例第十九條第一項諭知沒收，如全部或
    一部不能沒收時，均以其財產抵償之。其餘扣案之安非他命
    吸食器玻璃球一個、殘渣袋三個、海洛因分裝器吸管二支，
    均與本案無關，爰均不為沒收之諭知。至於扣案之第一級毒
    品海洛因十二包（毛重二．九公克）及一包（毛重０．二公
    克）並非被告乙○○供本案犯罪所用之物，且沒收為從刑之
    一種，依主從不可分原則，應附隨於主刑而同時宣告之，如
    既無主刑，從刑亦無所附麗，而本案公訴人既未聲請就該第
    一級毒品海洛因部分宣告沒收，故扣案之海洛因即或認定係
    違禁物，亦應另依刑法第四十條第二項規定由檢察官聲請單
    獨宣告沒收，均併此敘明。
丙、公訴意旨另以：被告乙○○於附表編號三所示之時間有販賣
    毒品安非他命予甲○○一次。認被告乙○○此部分亦涉犯毒
    品危害防制條例第四條第二項販賣第二級毒品罪嫌云云。經
    查：
一、按犯罪事實應依證據認定之，無證據不得認定犯罪事實，又
    不能證明被告犯罪者，應諭知無罪之判決，刑事訴訟法第一
    百五十四條第二項、第三百零一條第一項分別定有明文。告
    訴人之告訴，係以使被告受刑事訴追為目的，是其陳述是否
    與事實相符，仍應調查其他證據以資審認。即在告訴人指訴
    被告涉嫌犯罪之場合，縱令所訴情由依其所結合之旁證在情
    理上尚非絕無可能，若在一般生活經驗上仍可另為其他有利
    被告之合理推斷，根據「罪證有疑、利於被告」之證據法則
    ，即不得遽以片面之觀點，認為告訴人之陳述或其所本旁證
    已適於為有罪判斷之依據。第三人作證指述時，亦應為相同
    之審認。
二、公訴人固採信證人甲○○於偵查中指述。據甲○○於偵查中
    證稱：「（問：【提示0000000000之通聯】妳在九十五年九
    月九日、九月十日、九月十五日、九月十六日都曾經跟乙○
    ○的手機聯絡，是否是跟他買安非他命？）打給他都是跟他
    買安非他命，最後一次就是他被抓的那一次，要買的時候員
    警到場，這一次沒有買成」、「（問：在哪裡交易？每次買
    多少？）第一次在奇美醫院，其他有在新營市○○路我租屋
    處，好像有一次在新營糖廠，二次在太子路那裡，應該交易
    成功四次」等語（見九十六年度偵續字第一號偵查卷第十頁
    ），認甲○○於九十五年九月十五日既與被告亦有通聯情形
    ，自可憑信。作為被告乙○○有於附表編號三所示之時間販
    賣毒品安非他命罪嫌之論罪依據。
三、惟訊據被告乙○○堅詞否認有於附表編號三所示之時間販賣
    安非他命予甲○○行為。辯稱：根本毫無此事等語。經查證
    人甲○○本院審理中經行交互詰問結果，就有無於九十五年
    九月十五日向被告購買安非他命乙節，係陳證：「（問：【
    提示本院95聲搜1246】你在九十五年九月十四日上午十時是
    否有到善化分局製作警詢筆錄，檢舉被告有販賣安非他命？
    ）有」、「（問：【提示0000000000通聯紀錄】你在製作檢
    舉筆錄的隔天即九十五年九月十五日又有和被告通聯，你那
    天是否有向被告購買毒品？）時間太久忘記了」等語（見本
    院九十六年八月二十八日審判筆錄第十一至十二頁），證人
    就該日是否有向被告購買安非他命並無法為明確之陳證，參
    以證人就如附表編號一、二、四所示有向被告購買安非他命
    之情節，均能詳細描述，而如附表編號三所示部分既係在證
    人向警方檢舉被告後之翌日，若有其事，理當印象深刻，應
    無對此部分記憶特別模糊之理，再者，證人於九十五年九月
    十五日固有與被告所使用之0000000000號行動電話門號通聯
    情形，惟該日僅有二通通話紀錄，且通話時間僅「一秒」及
    「八秒」，有前開通聯紀錄在卷可憑，單以該等通話時間即
    不可能有何詳實之談話內容，且亦與其二人在如附表編號一
    、二、四所示時間之有密集通聯情形有別。揆諸上開說明縱
    令甲○○所訴情由在情理上尚非絕無可能，但既無其他不利
    於被告之合理事實足以綜合推斷，而認甲○○供述可採，根
    據「罪證有疑、利於被告」之證據法則，即不得遽以片面之
    觀點，認為甲○○之陳述作為被告乙○○有罪判斷之不利依
    據。
四、綜上所述，尚無法證明被告乙○○於附表編號三所示時間有
    販賣安非他命犯行，依前開說明，自應就附表編號三所示部
    分，另為無罪判決之諭知。
據上論斷，應依刑事訴訟法第二百九十九條第一項前段、第三百
零一條第一項，毒品危害防制條例第四條第二項、第六項、第八
條第二項、第十八條第一項前段、第十九條第一項，刑法第十一
條前段、第二十五條第二項、第五十一條第五款，中華民國九十
六年罪犯減刑條例第二條第一項第三款、第七條，判決如主文。
本案經檢察官丙○○到庭執行職務。
中　　華　　民　　國　　96　　年　　12　　月　　4　 　日
　　　　　　　　　刑事第六庭    審判長法　官　張瑛宗
                                      法  官  黃莉莉
                                      法  官  孫淑玉
以上正本證明與原本無異
如不服本判決應於收受本判後10日內向本院提出上訴書狀，並應
敘述具體理由。如未敘述上訴理由者，應於上訴期間屆滿後20日
內向本院補提理由書狀（均須按他造當事人之人數附繕本）「切
勿逕送上級法院」。
  　　　　　　　　　　　　　　　      書記官　方秀貞
中　　華　　民　　國　　96　　年　　12　　月　　4　 　日
 【附表】
 ┌──┬────┬────┬─────┬─────┬───────┐
 │編號│ 時  間 │ 地  點 │金額及數量│ 扣案物品 │  罪     名   │
 ├──┼────┼────┼─────┼─────┼───────┤
 │    │        │台南縣新│新臺幣1000│安非他命1 │販賣第二級毒品│
 │ 一 │95.9.9  │營糖廠  │元1包     │包（驗餘含│既遂罪        │
 │    │        │        │          │袋重0.347 │              │
 │    │        │        │          │公克）；行│              │
 │    │        │        │          │動電話手機│              │
 │    │        │        │          │2支（各含0│              │
 │    │        │        │          │000000000 │              │
 │    │        │        │          │、00000000│              │
 │    │        │        │          │68門號卡1 │              │
 │    │        │        │          │張）      │              │
 ├──┼────┼────┼─────┼─────┼───────┤
 │    │        │甲○○台│新臺幣1000│安非他命1 │販賣第二級毒品│
 │ 二 │95.9.10 │南縣新營│元1包     │包（驗餘含│既遂罪        │
 │    │        │市○○路│          │袋重0.347 │              │
 │    │        │租屋處  │          │公克）；行│              │
 │    │        │        │          │動電話手機│              │
 │    │        │        │          │2支（各含0│              │
 │    │        │        │          │000000000 │              │
 │    │        │        │          │、00000000│              │
 │    │        │        │          │68門號卡1 │              │
 │    │        │        │          │張）      │              │
 ├──┼────┼────┼─────┼─────┼───────┤
 │    │        │        │          │          │              │
 │ 三 │95.9.15 │不    詳│不      詳│          │  無      罪  │
 │    │        │        │          │          │              │
 ├──┼────┼────┼─────┼─────┼───────┤
 │    │        │甲○○台│新臺幣1000│安非他命1 │販賣第二級毒品│
 │ 四 │95.9.16 │南縣新營│元1包     │包（驗餘含│未遂罪        │
 │    │        │市○○路│          │袋重0.347 │              │
 │    │        │租屋處  │          │公克）；行│              │
 │    │        │        │          │動電話手機│              │
 │    │        │        │          │2支（各含0│              │
 │    │        │        │          │000000000 │              │
 │    │        │        │          │、00000000│              │
 │    │        │        │          │68門號卡1 │              │
 │    │        │        │          │張）      │              │
 ├──┼────┼────┼─────┼─────┼───────┤
 │    │        │台南縣新│約新臺幣10│行動電話手│轉讓第二級毒品│
 │ 五 │95.9.9  │營市東隆│00元1包之 │機2支（各 │既遂罪        │
 │    │        │街（原工│份量      │含00000000│              │
 │    │        │業街）  │          │67、098640│              │
 │    │        │        │          │5068門號卡│              │
 │    │        │        │          │1張）     │              │
 ├──┼────┼────┼─────┼─────┼───────┤
 │    │        │甲○○台│約新臺幣10│行動電話手│轉讓第二級毒品│
 │ 六 │95.9.10 │南縣新營│00元1包之 │機2支（各 │既遂罪        │
 │    │        │市○○路│份量      │含00000000│              │
 │    │        │租屋處  │          │67、098640│              │
 │    │        │        │          │5068門號卡│              │
 │    │        │        │          │1張）     │              │
 └──┴────┴────┴─────┴─────┴───────┘
附錄本案論罪科刑法條
毒品危害防制條例第4條
製造、運輸、販賣第一級毒品者，處死刑或無期徒刑；處無期徒
刑者，得併科新臺幣 1 千萬元以下罰金。
製造、運輸、販賣第二級毒品者，處無期徒刑或 7 年以上有期徒
刑，得併科新臺幣 7 百萬元以下罰金。
製造、運輸、販賣第三級毒品者，處 5 年以上有期徒刑，得併科
新臺幣 5 百萬元以下罰金。
製造、運輸、販賣第四級毒品者，處 3 年以上 10 年以下有期徒
刑，得併科新臺幣 3 百萬元以下罰金。
製造、運輸、販賣專供製造或施用毒品之器具者，處 1 年以上 7
年以下有期徒刑，得併科新臺幣 1 百萬元以下罰金。
前五項之未遂犯罰之。
毒品危害防制條例第8條
轉讓第一級毒品者，處 1 年以上 7 年以下有期徒刑，得併科新
臺幣 1 百萬元以下罰金。
轉讓第二級毒品者，處 6 月以上 5 年以下有期徒刑，得併科新
臺幣 70 萬元以下罰金。
轉讓第三級毒品者，處 3 年以下有期徒刑，得併科新臺幣 30 萬
元以下罰金。
轉讓第四級毒品者，處 1 年以下有期徒刑，得併科新臺幣 10 萬
元以下罰金。
前四項之未遂犯罰之。
轉讓毒品達一定數量者，加重其刑至二分之一，其標準由行政院
定之。
毒品危害防制條例第18條
查獲之第一、二級毒品及專供製造或施用第一、二級毒品之器具
，不問屬於犯人與否，均沒收銷燬之；查獲之第三、四級毒品及
製造或施用毒品之器具，無正當理由而擅自持有者，均沒入銷燬
之。但合於醫藥、研究或訓練之用者，得不予銷燬。
前項合於醫藥、研究或訓練用毒品或器具之管理辦法，由法務部
會同行政院衛生署定之。
毒品危害防制條例第19條
犯第 4 條至第 9 條、第 12 條、第 13 條或第 14 條第 1 項、
第2項之罪者，其供犯罪所用或因犯罪所得之財物，均沒收之，
如全部或一部不能沒收時，追徵其價額或以其財產抵償之。
為保全前項價額之追徵或以財產抵償，得於必要範圍內扣押其財
產。
犯第 4 條之罪所使用之水、陸、空交通工具沒收之。
